# 关于内部关联方交易的程序

提问人：niutiaotiao 时间：2020-04-10 08:11:50
请教陈版主，出具集团报告，合并内的子公司间的余额以及交易，只实施基于账面未审数的对账程序是否足够。是否也应实施类似与第三方交易的程序？可理解不需要发函，但是比如查看合同，抽样等是否也需要执行，基于审定数后进行对账。谢谢

回答人：chenyiwei
你的理解“也应实施类似与第三方交易的程序？可理解不需要发函，但是比如查看合同，抽样等是否也需要执行，基于审定数后进行对账”基本合理。